# 收购的子公司增加生产线导致的商誉减值测试问题

提问人：fanwjsh 时间：2022-09-08 20:08:04
求助陈版，公司X于 2018 年收购了一家公司A，100%控股，收购时A公司只有一条产品线，当时确认商誉 100 万。 4 年来商誉减值测试一直以A公司作为一个资产组作盈利预测和减值测试，未发生减值。
今年，由于市场环境变化，预计未来A公司该条产品线生产的产品市场份额大跌，按照盈利预测，商誉发生减值。公司X于是决定将其他关联公司的生产线（与A公司原来的生产线生产的产品不相关，有一并转移生产设备）转移到A公司。按照二条生产线计算A公司的未来盈利预测，商誉不发生减值。
想请问，商誉减值测试应该是只对应收购时的那条生产线做盈利预测，还是可以将二条生产线合并计算？
准则上没有相关举例，但个人理解，商誉的产生对应的是收购时A公司的情况，不应将二条生产线合并考虑。所以不能把A公司整体当成一个资产组，而应该根据产线来分。可能理解的不够透彻，请教陈版，谢谢。

回答人：chenyiwei
主帖所描述的公司X的做法错误。
商誉是对应于资产组而不是对应于某个特定法人的。“将其他关联公司的生产线（与A公司原来的生产线生产的产品不相关，有一并转移生产设备）”这是一个单独的资产组（可独立产生现金流入的最小单元），并非由企业合并获得，与A公司原有的资产组也没有协同效应，故不应将该关联公司生产线纳入该商誉对应的资产组中一并进行减值测试。